高雄高等行政法院裁定
                                      110年度訴字第322號
原      告　3353-106079       （住址及送達處所詳卷）
法定代理人　3353-106079之母　 （住址及送達處所詳卷）
被      告　臺灣嘉義地方檢察署犯罪被害人補償審議委員會

代　表　人　張曉雯
上列當事人間犯罪被害人保護法事件，原告不服臺灣高等檢察署
臺南檢察分署犯罪被害人補償覆審委員會中華民國110年8月4日
110年度補覆議字第2號決定，提起行政訴訟，本院裁定如下：
　　主  文
本件移送於臺灣嘉義地方法院行政訴訟庭。
　　理  由
一、按訴訟之全部或一部，法院認為無管轄權者，依原告聲請或
    依職權以裁定移送於其管轄法院，行政訴訟法第18條準用民
    事訴訟法第28條第1項定有明文。次按「（第1項）適用簡易
    訴訟程序之事件，以地方法院行政訴訟庭為第一審管轄法院
    。（第2項）下列各款行政訴訟事件，除本法別有規定外，
    適用本章所定之簡易程序：……三、其他關於公法上財產關
    係之訴訟，其標的之金額或價額在新臺幣40萬元以下者。…
    …（第3項）前項所定數額，司法院得因情勢需要，以命令
    減為新臺幣20萬元或增至新臺幣60萬元。」此觀行政訴訟法
    第229條第1項及第2項第3款、第3項規定甚明。
二、經查，本件原告為中度智能障礙者，其於民國106年8月30日
    至同年10月2日間遭加害人葉○○利用其心智缺陷，乘機猥
    褻及性交得逞，遂於110年1月14日依犯罪被害人保護法第4
    條第1項、第5條第1項第3款規定，向被告申請補償因性侵害
    犯罪行為所喪失或減少之勞動能力或增加之生活上需要之費
    用新臺幣（下同）100萬元及精神撫慰金40萬元，經被告於
    110年2月24日以110年度補審字第2號決定書（下稱原處分）
    駁回，原告不服，申請覆議，亦遭決定駁回，遂提起本件行
    政訴訟，並聲明求為：「1、覆審決定及原處分均撤銷。2、
    被告應依原告110年1月14日犯罪被害補償金申請書內容，作
    成准許給付原告補償金合計40萬元之行政處分。」等語，足
    見原告提起本件行政訴訟所爭執之標的金額未逾40萬元，依
    前揭行政訴訟法第229條第2項第3款規定，自應適用簡易訴
    訟程序，且依同條第1項規定，以地方法院行政訴訟庭為第
    一審管轄法院。而被告之機關所在地為嘉義市，本件應由臺
    灣嘉義地方法院行政訴訟庭管轄，茲原告向無管轄權之本院
    起訴，顯係違誤，爰裁定如主文。
中　　華　　民　　國　　110　 年　　9　　 月　　27　　日
            高雄高等行政法院第一庭
                        審判長法官　蘇　秋　津
                              法官　孫　國　禎
                              法官　邱　政　強
以上正本係照原本作成。
如不服本裁定，應於裁定送達後10日內以書狀敘明理由，經本院
向最高行政法院提出抗告（須按對造人數附具繕本）。
中　　華　　民　　國　　110　 年　　9　　 月　　27　　日

　　　　　　　　　　　　  　書記官  黃　玉　幸